臺灣高雄地方法院民事裁定          100年度司財管字第108號
聲  請  人  財團法人高雄市私立永安老人養護中心
法定代理人  陳廖梅芳
上聲請人對被繼承人周達森聲請選任遺產管理人事件，本院裁定
如下：
    主  文
選任蘇志成律師為被繼承人周達森（男，民國○○○年○月○○
○日生，身分證統一編號：Ｚ000000000號，民國一百
年七月八日死亡）之遺產管理人。
程序費用新臺幣壹仟元由被繼承人周達森之遺產負擔。
    理  由
一、本件聲請意旨略以：緣被繼承人周達森（男，民國○○年○ 月
    ○○日生，身分證統一編號：Ｚ000000000號）於100 年7 月8
    日死亡，其死亡時無配偶亦無子女，其於100 年4 月間起曾
    交由聲請人養護中心照護，未納養護費用新臺幣（下同）70
    ,820元，又其第二、三、四順位繼承人有無不明，且其親屬
    會議並未於1 個月內為其選任遺產管理人，致聲請人對被繼
    承人之遺產無法行使權利，為確保聲請人債權之行使，爰依
    民法第1177條、第1178條第2 項規定（聲請狀誤載民法第11
    79條第2 項規定），狀請鈞院依法選任本件遺產管理人等語
    。
二、按「繼承開始時，繼承人之有無不明者，由親屬會議於1 個
    月內選定遺產管理人，並將繼承開始及選定遺產管理人之事
    由，向法院報明。」、「無親屬會議或親屬會議未於前條所
    定期限內選定遺產管理人者，利害關係人或檢察官，得聲請
    法院選任遺產管理人，並由法院依前項規定為公示催告。」
    ，民法第1177條、第1178條第2 項分別定有明文。
三、經查：
  (一)聲請人主張之前揭事實，業據其提出被繼承人之死亡證明書
    財團法人高雄市私立永安老人養護中心各1 份為證，堪信為
    真實。聲請人既對被繼承人有債權存在，為其債權人，自應
    屬利害關係人無訛。又被繼承人之繼承人有無不明，參以其
    親屬會議並未於死亡發生之日起1 個月內為其選定遺產管理
    人並呈報本院，是聲請人以利害關係人之地位，向本院聲請
    選任遺產管理人，自屬有據。
  (二)本院審酌：被繼承人周達森之繼承人有無不明；而擔任遺產
    管理人，主要係彙整被繼承人之財產，踐行被繼承人債權、
    債務之確認，並作適法合理之分配，且於有繼承人承認繼承
    時或遺產分配後，尚有剩餘時，將遺產移交繼承人或國庫，
    此須熟悉相關法律程序進行遺產處分，經本院自高雄律師公
    會願意擔任法院遺產管理人名單中徵詢後，蘇志成律師願意
    以其專業知識管理及處理被繼承人後續之遺產問題，有電話
    紀錄1 紙附卷可稽，爰選任蘇志成律師為本件遺產管理人。
四、依非訟事件法第157 條、第24條第1 項，裁定如主文。
五、如對本裁定抗告，須於裁定送達後10日之不變期間內，向本
    院提出抗告狀，並繳納抗告費新臺幣1,000 元。
中    華    民    國    100   年    10    月    19    日
                  家事法庭  司法事務官  任士慧